臺灣臺中地方法院民事裁定
111年度補字第693號
原      告  何榕庭  
被      告  林佳琦  
            鄭寶綢  
            張荺    
上列當事人間請求確認土地買賣有侵權行為事件，原告起訴有下
列不合法之情事：
一、按起訴，應以訴狀表明應受判決事項之聲明，提出於法院為
    之，民事訴訟法第244條第1項第3款定有明文。所謂應受判
    決事項之聲明，可稱為請求判決之結論，亦即原告請求法院
    應為如何之判決，法院應在原告訴之聲明範圍內裁判；故原
    告應於訴狀內表明訴之聲明，倘若其獲得勝訴判決，該聲明
    即成為判決主文。在確認之訴，即應表明求為確認某法律關
    係或其基礎事實存在或不存在之意旨，是原告起訴自應具體
    表明訴之聲明，否則其起訴即不合程式。查原告起訴狀所載
    ，其訴之聲明第1項前段僅記載「確認臺中市○○區○○段000○0
    00地號土地（下稱系爭土地）買賣有侵權行為」，原告所欲
    請求「應受判決事項之聲明」為何，尚未具體表明，原告應
    補正應受判決事項之聲明（請載明確認被告何時地及如何之
    侵權行為，應具體明確至特定之程度）及請求之原因事實（
    請載明被告何時地及如何之侵權行為及原告所受之損害），
    俾利本院核定此部分訴訟標的之價額。
二、次按因財產權而起訴，應依民事訴訟法第77條之13之規定繳
    納裁判費，此為必須具備之程式。復按訴訟標的之價額，由
    法院核定；核定訴訟標的之價額，以起訴時之交易價額為準
    ，無交易價額者，以原告就訴訟標的所有之利益為準；法院
    因核定訴訟標的之價額，得依職權調查證據，民事訴訟法第
    77之1條第1項、第2項、第3項分別定有明文。又先買權為財
    產之一種，其因此涉訟，自應就其爭買之標的物價額計算審
    判費用（司法院院字第624號解釋參照）。是確認優先承買
    權事件，應以主張有優先承買權者所應給付之價額計算訴訟
    標的價額（最高法院100年度台抗字第483號裁定意旨參照）
    。原告起訴主張就系爭土地之出售，全部共有人均有優先承
    買權，核此部分之訴訟利益，應為被告張荺當時出售系爭土
    地予第三人時之同一條件可主張之優先承買權，依被告於本
    院110年度訴字第2202號案件中提出之公設保留地買賣契約
    書（見該案卷第285頁），其上記載系爭土地之出售價格為
    新臺幣（下同）102萬6600元，是此部分訴訟標的價額應核
    定為102萬6600元。依民事訴訟法第77條之13、第77條之27
    及臺灣高等法院民事訴訟、強制執行費用提高徵收額數標準
    第2條之規定，此部分應徵第一審裁判費1萬1197元，原告應
    如數繳納。
三、另按書狀及其附屬文件，除提出於法院者外，應按應受送達
    之他造人數，提出繕本或影本，民事訴訟法第119條第1項定
    有明文。惟原告提起本件訴訟未依被告人數提出起訴狀繕本
    ，顯然違反民事訴訟法第119條規定，爰請原告依被告人數
    提出起訴狀繕本（包含向本院提出之所有證據資料及附件）
    到院。
四、依民事訴訟法第121條第1項、第249條第1項但書規定，限原
    告於收受本裁定送達翌日起5日內補正上開事項，逾期未補
    正，即駁回原告之訴，特此裁定。
中　　華　　民　　國　　111 　年　　8 　　月　　24　　日
                  民事第二庭    法  官  吳怡嫺
以上正本係照原本作成。
如不服本裁定關於訴訟標的價額之核定，得於收受裁定正本後10
日內向本院提出抗告狀，並繳納抗告裁判費新臺幣1000元。其餘
不得抗告。
中　　華　　民　　國　　111 　年　　8 　　月　　25　　日
                                書記官  林佩倫